最高法院刑事裁定　　　　　　　一○○年度台抗字第二一一號
抗 告 人　蔡興漢
上列抗告人因違反毒品危害防制條例案件，不服台灣高等法院高
雄分院中華民國一○○年一月三十一日駁回具保停止羈押之裁定
（一○○年度聲字第七九號），提起抗告，本院裁定如下：
    主  文
抗告駁回。
    理  由
本件原裁定係以抗告人蔡興漢因違反毒品危害防制條例案件，前
經原審法院訊問後，認其涉有違反毒品危害防制條例第四條第二
項之販賣第二級毒品罪，嫌疑重大，且有刑事訴訟法第一○一條
第一項第一、二、三款情形，非予羈押，顯難進行審判或執行，
而自民國九十九年十月一日起執行羈押，並於一○○年一月一日
起，延長羈押二月在案。按刑事被告經訊問後，認有法定羈押原
因，於必要時得羈押之，所謂必要與否，應由法院斟酌訴訟進行
程度、犯罪性質、犯罪實際情狀及其他一切情事，審慎斟酌有無
上開保全目的，依職權妥適裁量，除有刑事訴訟法第一百十四條
各款所列情形之一不得駁回者外，准許與否，該管法院有審酌裁
量之權。惟羈押被告之目的，其本質或在於確保訴訟程序得以順
利進行、或為確保證據之存在與真實、或為確保嗣後刑罰之執行
，而對被告所實施剝奪其人身自由之強制處分，故被告有無羈押
之必要，法院自須審查其犯罪嫌疑是否重大、有無羈押原因、以
及有無賴羈押以保全偵、審或執行之必要，由法院就具體個案情
節，綜合上開各事項，予以斟酌決定，就客觀情事觀察，法院許
可羈押之裁定，目的與手段間之衡量，必須無明顯違反比例原則
情形，始能謂無違法或不當，而關於羈押原因之判斷，尚不適用
訴訟上之嚴格證明原則。本件抗告人所涉販賣第二級毒品九次之
犯罪事實，已據渠於偵查、第一審及原審審理時供承不諱，核與
證人張心恬、蘇智宏等人證述相符，復有抗告人販賣剩餘之第二
級毒品甲基安非他命、其所有供販毒或預備供販毒所用之分裝杓
、手機（含SIM卡）及夾鍊袋等扣案可資佐證，足認抗告人所涉
販賣第二級毒品罪嫌，確屬重大，所涉該販賣第二級毒品九次犯
行，已經第一審判決抗告人販賣第二級毒品，計九罪刑，並定其
應執行有期徒刑十四年，抗告人上訴後，復經原審法院判決駁回
其上訴。因抗告人所犯毒品危害防制條例第四條第二項販賣第二
級毒品罪，其法定最輕本刑為五年以上有期徒刑之罪，符合刑事
訴訟法第一百零一條第一項第三款所規定重罪羈押條件；又抗告
人係經警察先依法院核發通訊監察書，對其持有行動電話實施監
聽，發現渠涉嫌販賣毒品，再持法院核發之搜索票，前往抗告人
住、居所搜索查獲，亦有各該通訊監察書、搜索票及搜索扣押筆
錄等在卷可憑，故抗告人雖於偵、審中自白販賣第二級毒品犯行
，但其非主動到案，接受偵查、裁判，其販賣第二級毒品，共九
次犯行，既經一、二審判處罪刑，並經定應執行有期徒刑十四年
，刑度非輕，衡酌上開諸情，有事實足認，抗告人為規避較重刑
罰之執行而妨礙追訴、審判程序進行之可能性增加，國家刑罰權
有難以實現之危險，為確保訴訟程序順利進行，使國家刑罰權得
以實現，以維持重大之社會秩序及增進公共利益，因認抗告人仍
有羈押必要，其羈押原因尚未消滅，如以具保、責付、限制住居
均不足以確保本案追訴、審判或執行程序之順利進行。抗告人以
渠於偵、審中均自白犯行，已適用毒品危害防制條例第十七條規
定減輕其刑，所判之刑並無重罪、逃亡之虞，且抗告人之母親已
經年邁，為此請准予具保、責付或提高交保金額，及限制其住居
等配套，以代替羈押處分云云，難以准許，而予駁回。經核於法
尚無不合。抗告意旨仍執前詞，指摘原裁定為違法，非有理由，
應予駁回。
據上論結，應依刑事訴訟法第四百十二條，裁定如主文。
中    華    民    國  一○○  年    三    月  二十四  日
                      最高法院刑事第十庭
                          審判長法官  黃  一  鑫  
                                法官  張  春  福  
                                法官  林  勤  純  
                                法官  陳  國  文  
                                法官  宋  明  中  
本件正本證明與原本無異
                                      書  記  官  
中    華    民    國  一○○  年    三    月   三十   日
                                                     ｍ